# 同一控制下企业合并出售方会计处理问题

提问人：Evff 时间：2019-10-13 21:38:11
1 ，同一控制下企业合并，如果作价公允，出售方个别报表确认了损益，合并报表层面需要把这部分损益转入资本公积吗？
2 ，如果是集团内部转让对联营、合营企业的投资，在合并报表层面需要把长投的账面价值恢复到转让之前吗 (也就是将双方在这笔交易中产生的损益和长投账面价值对冲)？

回答人：chenyiwei
1 、不需要，出售方的合并报表层面同样按照《企业会计准则第 33 号——合并财务报表（ 2014 年修订）》第五十条的规定计算确认处置子公司的损益。
但是，如果出售方通过该项交易取得了对受让方的控制权（即，受让方向出售方发行自身股份，换取出售方原持有的标的公司股份），对出售方自身而言也构成一项同一控制下合并的，则在出售方的个别报表和合并报表层面也应当按照同一控制下合并的原则处理，不能确认损益。
2 、是，这种情况下的内部股权转让与内部商品交易的原则一致，需在集团合并报表中抵销内部交易未实现损益的影响。